臺灣高等法院高雄分院刑事裁定　　　　 96年度交抗字第271號
抗告人即
受處分人　　甲○○
上列抗告人因違反道路交通管理處罰條例聲明異議案件，不服臺
灣高雄地方法院中華民國96年11月20日裁定（96年度交聲字第82
4 號），提起抗告，本院裁定如下：
    主  文
抗告駁回。
    理  由
一、本件抗告意旨略以：(1)原審裁定書，住址錯誤，應無法送達
    ；(2)原審另為裁定，甲○○機車駕駛人，駕駛機車經測試檢
    定酒精濃度超過規定標準，處罰鍰新臺幣3 萬7,500 元，吊
    扣其駕駛執照拾貳個月，並接受道路交通安全講習之加重處
    分，違反不利益變更禁止原則之法意。又(3)上開裁決書送達
    日期為96年9 月3 日，而移送強制執行日期卻為96年7 月28
    日，剝奪人民訴訟之權利；(4)酒測儀器未檢具經濟部檢驗合
    格證書，取證不合法；(5)處罰機關第1 次通知受處分人罰鍰
    應為最低30,000元；(6)原處分機關未給予受處分人15天陳述
    機會；(7)警察機關非處罰機關不可有應到案日期，並應註明
    本單僅為舉發通知云云。
二、經查：
　(一)原審法院96年度交聲字第824 號裁定，分別於96年11月27日
    ，送達高雄縣鳳山市○○街59號，經抗告人本人親自收受，
    於96年11月29日送達高雄市○鎮區○○路182 號，因未獲會
    晤本人亦無受領文書之同居人或受僱人，已將該文書寄存瑞
    隆派出所，並作送達通知書兩份，一份黏貼於應送達人住居
    所門首，另1 份置於該送達處所信箱或其他適當位置，以為
    送達，並經抗告人前往瑞隆路派出所領取無訛，有送達證書
    2分足憑，其送達自屬合法。
　(二)按行政處分如有誤寫、誤算或其他類此之顯然錯誤者，處分
  　機關得隨時或依申請更正之。前項更正，附記於原處分書及
    其正本，如不能附記者，應製作更正書，以書面通知相對人
    及已知之利害關係人，行政程序法第101 條定有明文。受處
    分人於94年11月19日因酒測值超過標準經警攔停舉發後，原
    處分機關原依道路交通管理事件統一裁罰基準及處理細則第
    44條規定於96年6 月12日逕行裁決並將該處分送達受處分人
    ，惟該處分因送達住址「查無此人」退回，原處分機關雖於
    96年8 月29日於未更正主文之情形下將原裁決書補印並送達
    ，惟經受處分人向原處分機關陳明後，原處分機關已於96年
    9 月5 日將繳費期限由96年7 月12日更正為96年10月20日，
    移送強制日期並由96 年7月28日更正為96年11月5 日，並重
    新於96年9 月11日送達等情，有電子信箱回函處理單、補印
    之違反道路交通管理事件裁決書1 份、高雄市政府交通局送
    達證書附卷可稽，是受處分人所指之錯誤業已更正，其處分
    自屬適法。
  (三)本件舉發警員所使用之呼氣酒精測試器為LION廠牌、SD-400
    PA型號之電化學式呼氣酒精測試器，序號為041379D 號，又
    該測試器係經濟部標準檢驗局檢驗合格，有高雄市政府警察
    局前鎮分局96年11月7 日高市警前分六字第0960026711號函
    附之呼氣酒精測試器檢定合格證書一紙在卷可考，故本件違
    規當時，執勤警員對於受處分人進行酒精濃度測試時所使用
    之呼氣酒精濃度測試器之正確性及準確度，應值得信賴。受
    處分人辯稱取證不合法等語，委無可採。
  (四)又如前所述，未於應到案期限內繳納或到案聽候裁決，依違
    反道路交通管理事件統一裁罰基準及處理細則第2 條及違反
    道路交通管理事件統一裁罰基準表規定，其吐氣所含酒精濃
    度超過每公升0.4 毫克以上未滿0.55毫克，並逾越應到案期
    限60日以上，違規車種為機器腳踏車者處37,500元罰鍰，受
    處分人於94年12月4 日應到案日期後60日即95年2 月2 日前
    既未繳納罰鍰或到案聽候裁決，原處分機關裁處受處分人應
    繳納罰鍰37,500 元，並無違誤。
  (五)按道路交通管理處罰條例所定罰鍰之處罰，受處罰人接獲違
    反道路交通管理事件通知單後，於15日內得不經裁決，逕依
    第92條第3 項之罰鍰基準規定，向指定之處所繳納結案；不
    服舉發事實者，應於15日內，向處罰機關陳述意見；其不依
    通知所定期限前往指定處所聽候裁決，且未依規定期限繳納
    罰鍰結案或向處罰機關陳述意見者，處罰機關得逕行裁決之
    ，道路交通管理處罰條例第9 條第1 項定有明文。高雄市政
    府警察局舉發違反道路交通處理事件通知單上所載之「到案
    日期」即為違規日期起計15天之陳述意見期間，受處分人可
    在15天內向處分機關即高雄市政府陳述意見，或逕自繳納罰
    鍰，若未於15天內陳述意見、繳納罰鍰、聽候裁決，則高雄
    市政府則得逕行為裁決處分，是處分機關已給予受處分人陳
    述意見機會，而通知單上之「到案日期」所指亦為到原處分
    機關陳述意見之日期，受處分人所辯，均不足採。
    綜上，原處分機關依違反道路交通管理處罰條例第35條第1
    項第1 款、違反道路交通管理事件統一裁罰基準及處理細則
    第2 條及違反道路交通管理事件統一裁罰基準表等規定，裁
    處受處分人罰鍰37,500元，並吊扣駕駛執照12個月，係無違
    誤。受處分人猶執前詞，指摘原處分不當，為無理由，應予
    駁回。惟依同條例第24條第1 項第2 款規定，受處分人違反
    第35條第1 項規定，應接受道路交通安全講習，原處分機關
    漏未裁處，自有未洽，原審法院撤銷原處分，另諭知如原審
    裁定主文第2 項所示之處分，以資適法。本件抗告並無理由
    ，應予駁回。
三、據上論結，應依刑事訴訟法第412條，裁定如主文。
中　　華　　民　　國　　96　　年　　12　　月　　18　　日
                  刑事第一庭    審判長法  官  郭雅美
                                      法  官  莊崑山
                                      法  官  張意聰
以上正本證明與原本無異。
本件裁定不得再抗告。
中　　華　　民　　國　　96　　年　　12　　月　　20　　日
                                      書記官  張寶花
                                                      Ｆ
